【裁判字號】    89,易,542
【裁判日期】    890530
【裁判案由】    動產擔交法
【裁判全文】
臺灣板橋地方法院刑事判決                          八十九年度易字第五四二號
    公  訴  人  臺灣板橋地方法院檢察署檢察官
    被      告  甲○○
右列被告因違反動產擔保交易法案件，經檢察官提起公訴（八十八年度偵緝字第一八
三五號），本院判決如左：
    主  文
甲○○動產擔保交易之債務人，意圖不法之利益，將標的物遷移，致生損害於債權人
，處有期徒刑參月，如易科罰金，以參佰元折算壹日。
    事  實
一、甲○○於民國八十四年五月三日，以動產擔保交易附條件買賣之方式，向大同股
    份有限公司（以下簡稱大同公司）所屬南港服務站（設臺北市○○○路○段二十
    七號）購買冷氣機四台，為動產擔保交易之債務人，約定總價金新台幣（下同）
    八萬四千一百八十元，分十二期給付，每月一期，頭期款付一萬零四百八十元，
    以後每期付款六千七百元，標的物存放地點為台北市○○路○段二一一號。在價
    金未付清之前，標的物所有權仍屬於出賣人所有，買受人僅得依約占有使用，不
    得任意遷移或為其他處分。詎甲○○在取得標的物之後，僅付頭期款一萬零四百
    八十元及第二期款六千七百元，尚欠六萬七千元，即拒不付款，且意圖為自己不
    法之利益，於八十四年七月間，將該標的物遷移逃匿不知去向，致出賣人追索無
    著受有損害。
二、案經大同公司南港服務站職員乙○○告發由臺灣板橋地方法院檢察署檢察官偵查
    起訴。
    理  由
一、訊據被告甲○○矢口否認有違反動產擔保交易法犯行，辯稱伊所購買之冷氣機遭
    搶，並非伊有遷移之行為，且其合夥人有說要處理云云。經查：右揭犯罪事實業
    據乙○○指訴綦詳，且八十四年七月間並無被告或其合夥人李毅修因臺北市○○
    路○段二一一號五樓遭搶或遭竊之報案紀錄，復有台北市警察局大安分局函文卷
    附可考，被告所辯顯屬卸責之詞，不足採信，並有附條件買賣契約書在卷可稽，
    本件事證明確，被告犯行足堪認定。
二、核被告所為，係犯動產擔保交易法第三十八條之罪。被告前違反動產擔保交易法
    之案件，雖經判刑，惟前揭二次所購買者為自用小客車、冰箱、音響，與本件購
    買之標的物不同，難認係基於概括之犯意為之，自無從依連續犯之規定以一罪論
    。爰審酌被告之品行、犯罪之動機、目的、手段、所生危害及犯罪後之態度等一
    切情狀，量處如主文所示之刑，並諭知易科罰金之折算標準，以資懲儆。
據上論斷，應依刑事訴訟法第二百九十九條第一項前段，動產擔保交易法第三十八條
、刑法第十一條前段、第四十一條、罰金罰鍰提高標準條例第一條前段、第二條，判
決如主文。
本案經檢察官鄭嘉欣到庭執行職務。
中      華      民      國    八十九    年      五      月     三十     日
                                  臺灣板橋地方法院刑事第四庭
                                      法    官    徐  子  涵
右正本證明與原本無異。
如不服本判決，應於判決送達後十日內向本院提出上訴狀。
                                      書 記 官    彭  麗  紅
中      華      民      國      八十九      年    六    月      二      日
附錄本案論罪科刑法條全文
動產擔保交易法第三十八條
動產擔保交易之債務人，意圖不法之利益，將標的物遷移、出賣、出質、移轉、抵押
或為其他處分，致生損害於債權人者，處三年以下有期徒刑、拘役或科或併科六千元
以下之罰金。


司法院資訊處製作；財團法人民間司法改革基金會備份。
